【裁判字號】    98,抗,1209
【裁判日期】    981120
【裁判案由】    聲請定其應執行刑
【裁判全文】
臺灣高等法院刑事裁定                  98年度抗字第1209號
抗告人即
受 刑 人  甲○○
                 （現於臺灣臺北監獄執行中）
上列抗告人因聲請定其應執行刑案件，不服臺灣板橋地方法院中
華民國98年10月7日裁定（98年度聲字第4989號），提起抗告，
本院裁定如下：
    主  文
抗告駁回。
    理  由
一、原裁定略以：
 (一)、本件聲請意旨略以：受刑人甲○○因違反毒品危害防制條
     例等案件，先後經判決確定如附表，應依刑法第53條、第
     51條第5款規定，定其應執行之刑，爰依刑事訴訟法第477
     條第1項聲請裁定等語。
 (二)、經查：本案受刑人因犯如附表所載之案件，經本院先後判
     處如附表所示之刑，業經分別確定在案，有聲請人檢送之
     各該判決書及臺灣高等法院被告前案紀錄表各一份在卷可
     稽（聲請書附表編號4所示案件之最後事實審案號，應予更
     正為「九十六年度訴字第三九六四號」。又附表所示各罪
     經本院為第一審判決後，被告雖均提起上訴，惟皆經臺灣
     高等法院認其未具體敘述上訴理由，依刑事訴訟法第367條
     前段之規定，以上訴不合法律上之程式為由，分別以97年
     度上訴字第5051號、第5052號判決駁回上訴在案，是以上
     開各罪之最後事實審法院仍為本院，附此敘明）。茲檢察
     官聲請就各該罪所宣告之有期徒刑，定其應執行之刑，本
     院審核認其聲請為正當，爰依刑事訴訟法第477條第1項，
     刑法第53條、第51條第5款，定其應執行刑有期徒刑22年。
二、本件抗告意旨略以：受刑人因違反毒品危害防制條例等案件
    ，先後經判決確定，業經臺灣板橋地方法院98年度聲字第49
    89號刑事裁定將抗告人所犯諸罪定其應執行有期徒刑22年在
    案，查抗告人先後所犯販賣第二級毒品、幫助第二級毒品、
    持有第一級毒品等案件，其犯罪情節均為同一行為反覆實施
    ，其危害範圍並未擴大，且抗告人皆坦承犯行，惟原審裁定
    所示應執行刑與抗告人預期落差甚大，故請本院於法定範圍
    內斟酌前開事由，重定應執行刑，給予抗告人自新機會云云
    。
三、按刑法第53條規定，數罪併罰，有二裁判以上者，依第51條
    之規定，定其應執行之刑。次按，「定執行刑之立法意旨，
    一方面為執行刑之便利，他方面係為受刑人之利益」（最高
    法院84年度台非字第452號判決意旨參照），且法律上屬於
    自由裁量事項，尚非概無法律性之拘束，在法律上有其外部
    界限及內部界限。前者法律之具體規定，使法院得以具體選
    擇為適當裁判，此為自由裁量之外部界限。後者法院為自由
    裁量時，應考量法律之目的，法律秩序之理念所在，此為自
    由裁量之內部界限。法院為裁判時，二者均不得有所踰越。
    在數罪併罰而有二裁判以上，應定其應執行刑之案件，法院
    所為刑之酌定，固屬自由裁量事項，然對於法律之內、外部
    界限，仍均應受其拘束（最高法院94年度台非字第21號判決
    意旨參照）。
四、經查，本件受刑人所犯如附表編號1至5所示各罪，先後經原
    審判決確定在案，此有原審97年度訴字第513號判決、96年
    度訴字第3964號判決及本院被告全國前案紀錄表在卷可稽（
    原審裁定附表編號1、5最後事實審案號欄分別誤載為96年度
    訴字第513號判決、98年度訴字第3964號判決，應予更正）
    ，嗣經檢察官聲請定其應執行之刑，原審法院經審核卷證結
    果，認其聲請為正當，依刑事訴訟法第477 條第1項，刑法
    第53條、第51條第5款等規定，裁定其應執行刑為有期徒刑
    22年。其所定應執行刑係各宣告刑中之刑期最長—有期徒刑
    12年以上，各刑合併—有期徒刑25 年6月以下之範圍內，符
    合外部性界限及內部性界限。原審裁定經核即無不合，本件
    受刑人抗告意旨泛指本院應重為適當之裁量，顯無理由，應
    予駁回。
五、據上論斷，應依刑事訴訟法第412條，裁定如主文。
中    華    民    國  98      年    11  月     20    日
                  刑事第八庭  審判長法  官  張傳栗
                                    法  官  郭豫珍
                                    法  官  劉嶽承
以上正本證明與原本無異。
如不服本裁定，應於收受送達後五日內向本院提出抗告狀。
                                    書記官  何仁崴
中    華    民    國    98    年    11    月    20    日


司法院資訊處製作；財團法人民間司法改革基金會備份。
